最高法院刑事判決　　　　　　一○○年度台上字第三七○八號
上　訴　人　洪耀林
選任辯護人　孫天麒律師
上列上訴人因違反證券投資信託及顧問法案件，不服台灣高等法
院中華民國一○○年四月二十日第二審判決（九十九年度上訴字
第四三一六號，起訴案號：台灣板橋地方法院檢察署九十八年度
偵字第三二七四九號），提起上訴，本院判決如下：
    主  文
上訴駁回。
    理  由
按刑事訴訟法第三百七十七條規定，上訴於第三審法院，非以判
決違背法令為理由，不得為之。是提起第三審上訴，應以原判決
違背法令為理由，係屬法定要件。如果上訴理由書狀並未依據卷
內訴訟資料，具體指摘原判決不適用何種法則或如何適用不當，
或所指摘原判決違法情事，顯與法律規定得為第三審上訴理由之
違法情形，不相適合時，均應認其上訴為違背法律上之程式，予
以駁回。本件原判決撤銷第一審諭知上訴人洪耀林無罪之判決，
改判論處上訴人共同未經主管機關許可，經營全權委託投資業務
罪刑。已敘述認定犯罪事實之依據及憑以認定之理由。並對如何
認定：上訴人否認犯罪所執之辯解，不足採取；告訴人陳國興乃
委託上訴人代理全權操作投資有價證券之買賣，上訴人與案外人
鄒勝所經營者，屬證券投資信託及顧問法第五條第五款規定之「
全權委託投資業務」之範疇，依法應得主管機關行政院金融監督
管理委員會之許可並發給許可證照始得經營；皆已依據卷內資料
予以指駁及說明，從形式上觀察，原判決並無足以影響判決結果
之違法情形存在。又證據之取捨，為事實審法院之職權，倘其採
證認事並不違背證據法則，即不得任意指為違法。且刑事訴訟法
所稱依法應於審判期日調查之證據，係指與待證事實有重要關係
，在客觀上顯有調查必要性之證據而言，故其範圍並非漫無限制
。查原判決並未採取壹零壹證券投資顧問股份有限公司（嗣更名
為寶利發證券投資顧問股份有限公司）之證券損益表影本，作為
判斷之依據，則原審審理時未調查提示上開資料，自於判決結果
不生影響，不能指為違法。另原判決事實認定上訴人之犯行致陳
國興虧損約新台幣（下同）一千九百餘萬元，並據為量刑之事由
，理由內已敘明係依憑陳國興之指訴及相關之帳戶存摺、匯款文
件等資料為判斷之依據，參諸卷內資料，上訴人在第一審就檢察
官指訴其犯行致陳國興受虧損害一千九百餘萬元等情，亦供承認
罪，復在原審具狀供承「陳國興有損失二千萬元」（見原審卷第
八六頁），是原審上開虧損金額之認定，既有所憑，自無違法可
言。上訴意旨未憑卷內證據資料具體指摘原判決如何違背法令，
置原判決論敘於不顧，徒以依上開證券損益表影本之記載，陳國
興僅虧損一千一百零一萬九千五百十八元，原審未提示調查該資
料，復認定虧損金額與該記載不符，自有違法；原判決撤銷第一
審判決之理由，過於簡略；陳國興在第一審供陳簽約時，知道是
昶（之股票），上訴人未事先做任何分析等語，可見雙方係約
定買賣特定股票，應與上開「全權委託投資業務」之要件不符云
云，再為事實之爭辯，並就屬於事實審法院採證認事職權之行使
，徒憑己見，任意指摘，難謂已符合首揭法定上訴第三審之要件
。其上訴違背法律上之程式，應予駁回。
據上論結，應依刑事訴訟法第三百九十五條前段，判決如主文。
中    華    民    國  一○○  年    七    月   十四   日
                      最高法院刑事第十一庭
                          審判長法官  陳  世  淙  
                                法官  陳  東  誥  
                                法官  何  菁  莪  
                                法官  施  俊  堯  
                                法官  王  居  財  
本件正本證明與原本無異
                                      書  記  官  
中    華    民    國  一○○  年    七    月   十八   日
                                                      Q